臺灣高等法院臺中分院刑事判決　　　　95年度上易字第1555號
上　訴　人　臺灣彰化地方法院檢察署檢察官
被　　　告　甲○○
上列上訴人因被告竊盜案件，不服臺灣彰化地方法院94年度易字
第1063號中華民國95年9月29日第一審判決（起訴案號：臺灣彰
化地方法院檢察署94年度偵字第5883號，併辦案號：臺灣彰化地
方法院檢察署94年度偵字第7863號、臺灣臺中地方法院檢察署94
年度偵字第17044、20166號、臺灣南投地方法院檢察署95年度偵
字第4530號）提起上訴，本院判決如下：
    主  文
原判決撤銷。
甲○○連續攜帶兇器、毀越安全設備竊盜，處有期徒刑貳年貳月
。
    事  實
一、甲○○基於意圖為自己不法所有之概括犯意，連續於附表所
    示時間、地點，依附表所示之方式，竊取如附表所示被害人
    所有之財物。並承上開不法所有之概括犯意，於94年12月25
    日上午10時48分許，駕小客車行經南投縣南投市○○○路17
    3號李琦宗住宅前，見李琦宗住宅大門未上鎖，即下車開啟
    李宅大門，侵入李宅（侵入住宅未據告訴），竊取李琦宗妻
    所有置於客廳椅子上之黑色皮包一個（內有珍珠項鍊、信用
    卡、小皮包與證件等物），得手後駕車離去。
二、案經南投縣警察局草屯分局、彰化縣警察局彰化分局報告臺
    灣彰化地方法院檢察署檢察官、台中市第四分局報請台灣彰
    化地方法院檢察署檢察官、南投縣警察局中興分局移送台灣
    南投地方法院檢察署檢察官偵查起訴及移送併辦。
    理  由
一、被告於原審法院準備程序中，就犯罪事實為有罪之陳述，且
    所犯係死刑、無期徒刑、最輕本刑為三年以上有期徒刑以外
    之罪，經原審法院合議庭依刑事訴訟法第273條之1第1項之
    規定，裁定由法官一人獨任進行簡式審判程序。
二、證據名稱：
   (一)、證人丁○○、己○○、庚○○、戊○○、乙○○、陳素
       玫、李宗琦於警詢之證述。
   (二)、金利昌銀樓、福泰銀樓、嘉俐銀樓金飾買入登記簿。
   (三)、內政部警政署刑事警察局鑑驗書二紙
   (四)、調閱申請單明細、通聯調閱查詢單。
   (五)、臺中市警察局第四分局現場勘查報告暨所附資料。
   (六)、照片25張、南投縣警察局中興分局監視器照片8張。
   (七)、被告自白。
三、查被告行為後，94年1月7日修正公布之刑法，自95年7月1日
    施行，修正後之刑法刪除第56條關於連續犯之規定。本件被
    告所犯上開等罪具有連續犯之關係，依修正前即行為時之規
    定，應以一罪論。依修正後之刑法既已刪除連續犯之規定，
    則所犯上述各罪應依數罪併罰之規定分論併罰。比較新舊法
    之規定，修正後之規定並非較有利於被告，依刑法第2條第1
    項之規定，應適用行為時之法律，即適用修正前刑法第56條
    連續犯之規定。
四、被告所為附表編號一、二、三、六所示及竊取李琦宗妻財物
    之犯行，應成立刑法第320條第1項之竊盜罪。附表編四、五
    所示之犯行，應分別成立同法第321條第1項第3、2款之加重
    竊盜罪。上開核被告所為數竊盜行為，時間緊接，所犯罪名
    相同，顯係出於概括之犯意為之，為連續犯，爰依修正前刑
    法第56條之規定以攜帶兇器、毀越安全設備竊一罪論，並加
    重其刑。
五、原審判決對被告論處罪刑，固非無見，但原審判決就移送併
    辦被告竊取李琦宗妻財物之犯行，未及審究，嫌有未洽。檢
    察官以此上訴指摘原審判決，其上訴為有理由。應由本院將
    原審判決撤銷改判。爰審酌被告犯罪之動機、目的、手段，
    犯罪時所受之刺激及其品性、生活狀況、智識程度、犯罪所
    生之損害，及犯罪後態度等一情狀，量處如主文所示之刑。
六、據上論斷，應依刑事訴訟法第369條第1項前段、第364條、
    第299條第1項前段，刑法第2條第1項前段、第321條第1項第
    3、2款，修正前刑法第56條，判決如主文。
本案經檢察官丙○○到庭執行職務。
中　　華　　民　　國　　96　　年　　1　　月　　17　　日
            刑事第九庭    審判長法　官　陳　筱　珮
                                法　官  康  應  龍
                                法　官  趙  春  碧
上列正本證明與原本無異。
不得上訴。
                                書記官　胡  美  娟
中　　華　　民　　國　　96　　年　　1 　　月　　22　　日
附錄本案論罪科刑法條全文：
中華民國刑法第321條
（加重竊盜罪）
犯竊盜罪而有左列情形之一者，處 6 月以上、 5 年以下有期徒
刑：
一  於夜間侵入住宅或有人居住之建築物、船艦或隱匿其內而犯
    之者。
二  毀越門扇、牆垣或其他安全設備而犯之者。
三  攜帶兇器而犯之者。
四  結夥三人以上而犯之者。
五  乘火災、水災或其他災害之際而犯之者。
六  在車站或埠頭而犯之者。
前項之未遂犯罰之。
附表：
┌──┬───────┬────────┬────────┬───────┐
│編號│時 間（民 國）│地            點│ 犯  罪  方  法 │所  得  財  物│
├──┼───────┼────────┼────────┼───────┤
│ 一 │九十三年十二月│臺中市○區○○街│徒手竊取        │乙○○所有之行│
│    │三十一日十二時│二００之四號    │                │動電話一支（序│
│    │許            │                │                │號三五二六二九│
│    │              │                │                │0000000│
│    │              │                │                │二０號）      │
├──┼───────┼────────┼────────┼───────┤
│ 二 │九十四年一月間│彰化縣芳園鄉茄荖│徒手竊取        │丁○○所有之金│
│    │某日十三時許  │村慶功街一０一巷│                │項鍊二條、金耳│
│    │              │四十五號        │                │環一對、金戒指│
│    │              │                │                │二只          │
├──┼───────┼────────┼────────┼───────┤
│ 三 │九十四年三月間│彰化縣彰化市福田│徒手竊取        │己○○所有所有│
│    │某日七時許    │里彰南路六段四五│                │掛於神像身上之│
│    │              │一號慈世宮內    │                │金牌一面      │
├──┼───────┼────────┼────────┼───────┤
│ 四 │九十四年五月三│彰化縣芳園鄉嘉興│攜帶質地堅硬、客│戊○○所有之現│
│    │十日十三時許  │村嘉東街八四八巷│觀上足以危害他人│金新臺幣（下同│
│    │              │七十號一樓      │生命、身體安全，│）二千元      │
│    │              │                │可做兇器使用之菜│              │
│    │              │                │刀一把（未扣案）│              │
│    │              │                │破壞客廳外之白鐵│              │
│    │              │                │窗後，入內行竊  │              │
├──┼───────┼────────┼────────┼───────┤
│ 五 │九十四年六月十│臺中市南屯區黎明│以可為兇器之工具│陳素玫所有之金│
│    │三日十四時許  │路一段八四七號  │撬開二樓臥室門鎖│飾四支（價值二│
│    │              │                │                │萬五千元）    │
├──┼───────┼────────┼────────┼───────┤
│ 六 │九十四年六月二│彰化縣彰化市福田│徒手竊取        │庚○○所有之金│
│    │十日十六時許  │里福田二路十六巷│                │飾一批（價值十│
│    │              │四十號          │                │萬元）        │
└──┴───────┴────────┴────────┴───────┘
